臺灣板橋地方法院刑事判決　　　　　　　96年度易字第1142號
公　訴　人　臺灣板橋地方法院檢察署檢察官
被　　　告　甲○○
上列被告因傷害案件，經檢察官提起公訴（96年度偵字第5325號）
，本院判決如下：
    主  文
甲○○傷害人之身體，處有期徒刑肆月，如易科罰金，以新臺幣
壹仟元折算壹日，減為有期徒刑貳月，如易科罰金以新臺幣壹仟
元折算壹日。
    事  實
一、甲○○前因違反臺灣地區與大陸地區人民關係條例案件，經
    本院以89年度訴字第914 號判處有期徒刑6 月確定，於民國
    90年3 月16日因易科罰金行完畢（於本案不構成累犯）。另
    於95年間因傷害案件，經本院以96年度易字44號判決處拘役
    50日，如易科罰金以銀元300 元折算1 日；另因毀損罪，經
    本院甫於96年6 月13日以96年度簡字第3764號判決處有期徒
    刑3月，如易科罰金新臺幣1000元折算1日。
二、詎甲○○仍不知警惕，其與乙○○係甥舅關係，二人為三親
    等旁系血親，具有家庭暴力防治法第3 條第4 款所定之家庭
    成員關係，二人素有怨隙。於95年11月24日下午2 時50分許
    ，乙○○騎乘機車行經甲○○位於臺北縣三峽鎮○○路115
    之8 號住處前時，因甲○○認乙○○出言辱罵，而與之發生
    口角，甲○○進而基於傷害人身體之犯意，持其所有木棍毆
    打乙○○，致乙○○受有右第8 肋骨骨折、頭部外傷併頭皮
    多處撕裂傷、皮下血腫、背部多處擦傷及皮下血腫、右肘、
    雙下肢多處擦傷及皮下血腫、右足撕裂傷、顏面挫傷併血腫
    等傷害。
三、案經告訴人甲○○訴由臺北縣政府警察局三峽分局報請臺灣
    板橋地方法院檢察署檢察官偵查起訴。
    理  由
甲、證據能力方面：
一、按被告以外之人於審判外之言詞或書面陳述，除法律有規定
    者外，不得作為證據。被告以外之人於審判外之陳述，經當
    事人於審判程序同意作為證據，法院審酌該言詞陳述或書面
    陳述作成時之情況，認為適當者，亦得為證據；當事人、代
    理人或辯護人於法院調查證據時，知有第159條第1項不得為
    證據之情形，而未於言詞辯論終結前聲明異議者，視為有前
    項之同意，刑事訴訟法第159條第1項及第159條之5分別定有
    明文。
二、查本案被告對於檢察官所提出證據方法（即告訴人乙○○於
    警詢偵訊之指訴、財團法人恩主公醫院診斷證明書、木棍相
    片及被告警偵訊筆錄）之證據能力，均表示無意見（見本院
    96年6 月25日審判筆錄），且未於本案言詞辯論終結前聲明
    異議，則本院審酌該等證據核無違法取證或證明力顯然過低
    之情事，依各該作成時之狀況，並無不適當之情形，自均有
    證據能力，合先敘明。
乙、實體方面：
一、訊據被告甲○○就乙○○係伊舅舅，伊於前揭時、地與乙○
    ○互毆導致乙○○受傷乙情固供認不諱，惟辯稱：係因乙○
    ○酒後到其住處揚言要殺伊，伊方與乙○○互毆，且伊並未
    持木棍毆打乙○○云云。
二、惟查：
(一)上開事實，業據證人即告訴人乙○○於警偵訊及本院審理中
    指證：於上開時地，遭被告先以徒手毆打，再持木棍毆打全
    身，致其受有頭部，全身多處擦傷、右足撕裂傷、肋骨骨折
    等傷害等語綦詳（偵查卷第5 頁反頁、第24頁、本院卷第16
    、17頁），而告訴人受有如事實欄二所載傷勢，亦有財團法
    人恩主公醫院95年11月24日乙種診斷證明書乙紙在卷可佐；
    並有卷附被告自承係其所有之木棍相片附卷足憑。
(二)再，參諸告訴人所受傷勢即：右第8 肋骨骨折、頭部外傷併
    頭皮多處撕裂傷、皮下血腫、背部多處擦傷及皮下血腫、右
    肘、雙下肢多處擦傷及皮下血腫、右足撕裂傷、顏面挫傷併
    血腫等，核與告訴人所指如何遭毆打之情節若合相符，且告
    人之肋骨骨折，若非以硬物重擊何以致之？足認告訴人指稱
    被告有持木棍對其毆擊，已非虛詞。況被告於本院審理中復
    自承：相片中之木棍係其家中所有，伊持有後，遭告訴人搶
    走打伊幾下云云，顯見被告於上開時地毆打告訴人時確持有
    相片中之木棍無疑。且若被告係遭告訴人以該木棍毆打，何
    以被告所受傷勢僅係頭部外傷併擦傷、全身多處擦傷、右足
    撕裂傷等傷害（參諸偵查卷第8 頁所附被告所提出財團法人
    恩主公醫院95年11月24日乙種診斷證明），且顯較告訴人輕
    微？由此足證被告所辯未持木棍毆打告訴人云云，難以採信
    。益證告訴人上開指訴符合事實，堪以採認。
(三)綜上，本案事證已甚明確，被告犯行已堪認定。
三、論罪科刑之理由：
(一)核被告傷害人之身體，所為係犯刑法第277 條第1 項之普通
    傷害罪。
(二)爰審酌被告有事實欄所載之前科，有臺灣高等法院被告前案
    紀錄表在卷可查，顯見其素行非佳，且罔顧倫理因細故即持
    木棍毆打其親舅，並其他犯罪動機、犯罪手段，迄未與告訴
    人達成和解，暨未全部吐實犯行之犯後態度等一切情狀，量
    處如主文所示之刑，並諭知如易科罰金之折算標準。又中華
    民國96年罪犯減刑條例業經立法院制定，並業經總統於96年
    7 月4 日公布，自96年7 月16日起生效，本件被告犯罪時間
    係在96年4 月24日以前，合於上開減刑條例第2 條第1 項第
    3 款之規定，且非同條例第3 條所定不得減刑之罪，是併依
    上開減刑條例規定予以減刑，且諭知如易科罰金之折算標準
    。至木棍乙支並未扣案，且無證據證明專供本案犯行所用，
    本院認無宣告沒收之必要，合此說明。
據上論結，應依刑事訴訟法第299 條第1 項前段，刑法第277 條
第1 項、第41條第1 項，中華民國96年罪犯減刑條例第2 條第1
項第3 款，刑法施行法第1條之1，判決如主文。
本案經檢察官彭聖斐到庭執行職務。
中　　華　　民　　國　　96　　年　　7 　　月　　19　　日
                  刑事第六庭  法　官  許仕楓
以上正本證明與原本無異
如不服本判決應於送達後10日內向本院提出上訴狀
中　　華　　民　　國　　96　　年　　7 　　月　　19　　日
                              書記官　林進煌
附錄本案論罪科刑法條全文：
刑法第277條第1項：
傷害人之身體或健康者，處 3 年以下有期徒刑、拘役或 1,000
元以下罰金。
